臺灣高雄地方法院刑事判決
111年度審易字第508號
公  訴  人  臺灣高雄地方檢察署檢察官
被      告  馮聖璋



上列被告因竊盜案件，經檢察官提起公訴（111年度偵字第11134
、11135、11184號），被告於準備程序中對被訴事實為有罪之陳
述，由本院進行簡式審判程序，判決如下：
    主  文
馮聖璋犯【附表】所示之罪，各處【附表】主文欄所載之刑及沒
收。得易科罰金部分，應執行有期徒刑陸月，如易科罰金，以新
臺幣壹仟元折算壹日。不得易科罰金部分，應執行有期徒刑捌月
。沒收部分併執行之。
    事  實
一、馮聖璋意圖為自己不法之所有，分別：
㈠、基於竊盜的犯意，於【附表】編號一、二、五所示之時間、
    地點，以徒手之方式，竊取如【附表】編號一、二、五所載
    被害人之自行車。
㈡、基於攜帶兇器竊盜之犯意，於【附表】編號三、四所示之時
    間、地點，持足供兇器使用之老虎鉗，以破壞鎖頭的方式，
    竊取如【附表】編號三、四所示被害人的自行車。
    得手後，或留做代步工具騎用後棄置，或予以變賣得款花用
    。
二、案經乙○○、甲○○、庚○○訴由高雄市政府警察局前鎮分局；丙○○訴由高雄市政府警察局三民第二分局報告臺灣高雄地方檢
    察署檢察官偵查起訴。
    理  由
一、本件被告馮聖璋所犯非死刑、無期徒刑、最輕本刑為3年以
    上有期徒刑之罪，或高等法院管轄第一審之案件，被告於本
    院準備程序進行中，對被訴事實均為有罪之陳述，經告以簡
    式審判程序之旨，並聽取檢察官、被告之意見後，本院裁定
    改依簡式審判程序進行審理，故本件之證據調查，依刑事訴
    訟法第273條之2規定，不受同法第159條第1項、第161條之2
    、第161條之3、第163條之1及第164條至第170條規定之限制
    。
二、上揭事實，業據被告馮聖璋於警詢、偵訊及本院審理時均坦
    承不諱，核與證人乙○○、丁○○、庚○○、甲○○、丙○○於警詢之
    證述情節相符，並有【附表】編號一之監視器影像截圖6張
    、自行車照片1張、現場蒐證照片2張；【附表】編號二之監
    視器影像截圖5張；【附表】編號三之監視器影像截圖11張
    ；【附表】編號四之監視器影像截圖9張、被告家中蒐證照
    片2張；【附表】編號五之監視器影像截圖3張、自行車與遭
    竊現場照片各1張在卷可稽，足認被告之自白與事實相符。
    故本件事證明確，被告前揭犯行，均堪認定，咸應依法論科
    。
三、論罪部分： 
㈠、按刑法第321條第1項第3款之攜帶兇器加重竊盜罪，係以行為
    人攜帶兇器竊盜為其加重條件。此所謂兇器，其種類並無限
    制，凡客觀上足對人之生命、身體、安全構成威脅，具有危
    險性之兇器均屬之，且祇須行竊時攜帶此種具有危險性之兇
    器為已足，並不以攜帶之初有行兇之意圖為必要，有最高法
    院79年台上字第5253號判決可資參照。查：被告如【附表】
    編號三、四竊取自行車所使用之老虎鉗1把，既可以破壞鎖
    頭，堪認質地堅硬，客觀上對人之生命、身體、安全構成威
    脅，具有危險性，屬刑法第321條第1項第3款所定之兇器無
    誤。
㈡、核被告馮聖璋於【附表】編號一、二、五所為，均係犯刑法
    第320條第1項之竊盜罪；對【附表】編號三、四所為，則均
    係犯刑法第321條第1項第3款之攜帶兇器竊盜罪。
㈢、被告對【附表】編號一至五之各次竊盜犯行，犯意個別，行
    為互殊，應予分論併罰。
四、科刑部分：
㈠、本院審酌被告貪圖小利，竟徒手或攜帶老虎鉗竊取自行車，
    雖自行車價值不高，但彰顯出被告不顧自行車車主是否另有
    代步工具之心態，其動機及行為均可議；又被告曾有多次竊
    盜、詐欺之素行，有臺灣高等法院被告前案紀錄表1份存卷
    可查（本院已依據最高法院110年度台上大字第5660號刑事
    裁定意旨予以斟酌）。惟考量被告坦承犯行；兼衡以竊得各
    自行車之價值；復審酌被告於警詢時自述之智識程度、家庭
    生活狀況等一切情狀，各量處如【附表】主文所示之刑，並
    就【附表】編號一、二、五部分，各諭知易科罰金之折算標
    準。
㈡、①被告於【附表】編號一、二、五部分，均諭知得易科罰金之
    宣告刑，斟酌被告所犯該3罪，雖被害人不同，被告獲利各
    別；但侵害法益相似，時間相近等刑罰累加因素，而定其應
    執行刑及易科罰金折算標準如主文。②被告於【附表】編號
    三、四部分，均諭知為不得易科罰金之宣告刑，本院斟酌被
    告所犯該2罪，雖被害人不同，被告獲利各別，但手法相似
    ，時間相近等刑罰累加因素，而定其應執行刑如主文。
五、沒收部分：
㈠、被告於【附表】編號一至五各竊得之自行車1輛，並未扣案，
    亦未發還與各該被害人，均屬被告之犯罪所得，自應依刑法
    第38條之1第1項前段、第3項之規定於各該項下宣告沒收，
    並於全部或一部不能沒收或不宜執行沒收時，追徵其價額。
㈡、至被告如【附表】編號三、四行竊所使用之老虎鉗1把，雖係
    被告所有供本案犯行所用之物，惟並未扣案，為免將來執行
    困難，認無沒收之必要，爰不予宣告沒收，附此敘明。
六、①被告與【附表】編號三至五之被害人庚○○、甲○○、丙○○並
    不相識，且被告行竊時，庚○○、甲○○、丙○○亦均不在現場，
    被告無從知悉該等腳踏車之持有人為庚○○、甲○○、丙○○，自
    均不適用兒童及少年福利與權益保障法第112條第1項前段規
    定加重其刑。②至檢察官起訴書雖記載被告前因竊盜等案件
    ，經法院分別判處罪刑確定，再經定應執行刑為有期徒刑6
    月確定，於108年1月4日執行完畢，接續執行他刑，而應論
    以累犯等語。然檢察官未具體指出證明方法證明被告構成累
    犯之事實，依最高法院刑事大法庭110年度台上大字第5660
    號裁定意旨，本院自無庸就此部分依職權調查並為相關之認
    定，況被告此部分前科素行，已依刑法第57條第5款規定，
    於量刑時予以審酌，附此敘明。
據上論斷，應依刑事訴訟法第273條之1第1項、第299條第1項前
段，刑法第320條第1項、第321條第1項第3款、第41條第1項前段
、第51條第5款、第38條之1第1項前段、第3項，刑法施行法第1
條之1第1項，判決如主文。
本案經檢察官己○○提起公訴，檢察官范文欽到庭執行職務。
中　　華　　民　　國　　111 　年　　6 　　月　　23　　日
                  刑事第五庭    法　官  陳川傑
以上正本證明與原本無異。
如不服本判決應於收受判決後20日內向本院提出上訴書狀，並應
敘述具體理由。其未敘述上訴理由者，應於上訴期間屆滿後20日
內向本院補提理由書(均須按他造當事人之人數附繕本)「切勿逕
送上級法院」。
中　　華　　民　　國　　111 　年　　6 　　月　　23　　日
                                書記官  黃挺豪
附錄本件論罪科刑之法條全文：
中華民國刑法第320條
意圖為自己或第三人不法之所有，而竊取他人之動產者，為竊盜
罪，處5年以下有期徒刑、拘役或50萬元以下罰金。
意圖為自己或第三人不法之利益，而竊佔他人之不動產者，依前
項之規定處斷。
前二項之未遂犯罰之。
中華民國刑法第321條
犯前條第1項、第2項之罪而有下列情形之一者，處6月以上5年以
下有期徒刑，得併科50萬元以下罰金：
一、侵入住宅或有人居住之建築物、船艦或隱匿其內而犯之。
二、毀越門窗、牆垣或其他安全設備而犯之。
三、攜帶兇器而犯之。
四、結夥三人以上而犯之。
五、乘火災、水災或其他災害之際而犯之。
六、在車站、港埠、航空站或其他供水、陸、空公眾運輸之舟、
    車、航空機內而犯之。
前項之未遂犯罰之。
【附表】：
編號 行竊時間 行竊地點     行 竊 方 式 主      文  一 111年1月1日18時52分許 高雄市前鎮區○○○路與○○路交岔口附近之高雄市政府勞工局旁停車場 徒手竊取乙○○之捷安特、黃白色折疊式之自行車1輛【價值新臺幣（下同）5千元】。     馮聖璋犯竊盜罪，處有期徒刑參月，如易科罰金，以新臺幣壹仟元折算壹日。 未扣案之犯罪所得捷安特自行車壹輛沒收之，於全部或一部不能沒收或不宜執行沒收時，追徵其價額。  二 111年1月3日19時3分許 捷運前鎮高中站3號出口之自行車停放區 徒手竊取丁○○之捷安特、黃色自行車1輛（價值2萬元）。     馮聖璋犯竊盜罪，處有期徒刑肆月，如易科罰金，以新臺幣壹仟元折算壹日。 未扣案之犯罪所得捷安特自行車壹輛沒收之，於全部或一部不能沒收或不宜執行沒收時，追徵其價額。  三 111年1月7日上午8時55分許 高雄市前鎮區○○路機車停車格（近勞工局） 刻意換穿學生制服後，持老虎鉗破壞庚○○之捷安特、白色自行車（價值1萬1千元）密碼鎖後，將自行車騎走。 馮聖璋犯攜帶兇器竊盜罪，處有期徒刑柒月。 未扣案之犯罪所得捷安特自行車壹輛沒收之，於全部或一部不能沒收或不宜執行沒收時，追徵其價額。  四 111年1月20日15時43分許 高雄市前鎮區○○二路、黃埔街口（中正高工籃球場旁） 刻意換穿學生制服後，持老虎鉗破壞甲○○之 捷安特、深藍色公路型自行車（價值1萬5千元）鎖頭後，將自行車騎走。 馮聖璋犯攜帶兇器竊盜罪，處有期徒刑柒月。 未扣案之犯罪所得捷安特自行車壹輛沒收之，於全部或一部不能沒收或不宜執行沒收時，追徵其價額。  五 111年2月22日上午7時26分許至14時15分許間某時 高雄市○○區○○路000巷00號前 徒手竊取丙○○之捷安特、黑色公路型自行車（價值1萬3千元）1輛。   馮聖璋犯竊盜罪，處有期徒刑肆月，如易科罰金，以新臺幣壹仟元折算壹日。 未扣案之犯罪所得捷安特自行車壹輛，沒收之，於全部或一部不能沒收或不宜執行沒收時，追徵其價額。